臺灣基隆地方法院刑事判決　　　　　　　 94年度訴字第443號
公　訴　人　臺灣基隆地方法院檢察署檢察官
被　　　告　甲○○　男　27歲.
上列被告因違反毒品危害防制條例案件，經檢察官提起公訴（94
年度毒偵字第1162號），被告於準備程序進行中，就被訴事實為
有罪之陳述，經告知其簡式審判程序之旨，並聽取公訴人及被告
之意見後，經本院合議庭裁定由受命法官獨任進行簡式審判程序
，判決如下：
    主  文
甲○○連續施用第一級毒品，累犯，處有期徒刑玖月。又連續施
用第二級毒品，累犯，處有期徒刑柒月，扣案之第二級毒品安非
他命壹包（毛重零點公克）沒收銷燬之，用以裝置上述毒品之
包裝袋乙只沒收。應執行有期徒刑壹年貳月，扣案之第二級毒品
安非他命壹包（毛重零點公克）沒收銷燬之，用以裝置上述毒
品之包裝袋乙只沒收。
    事實及理由
一、本件犯罪事實及證據，除引用如附件檢察官起訴書所載外，
    並補充如下：
  (一)犯罪事實部分：
    被告施用毒品之時間、方式及地點應補充為「甲○○係基於
    施用第一級毒品海洛因之概括犯意，自94年4 月初某日起，
    至同年5 月初某日止，在基隆市○○路65巷78號奶奶家及其
    基隆市○○○路36巷102 弄25號5 樓住處，以將海洛因摻水
    置入注射針筒內，再施打其兩手手肘內、外側及手掌背皮膚
    靜脈血管處之方式，連續施用第一級毒品海洛因多次（約2
    、3 天施用1 次）；復另行起意，並基於施用第二級毒品安
    非他命之概括犯意，於前揭相同時間，在上開相同地點，以
    將安非他命置於燈泡吸食器內，再以打火機加熱吸取其散發
    煙霧之方式，連續施用第二級毒品安非他命數次（約2 、3
    天施用1次）」。
  (二)證據部分：
    補引「被告於本院準備程序及審理時之自白」、「本院94年
    5 月30日勘驗筆錄及勘驗照片4 張」、「基隆市警察局第一
    分局南榮路派出所查獲涉嫌毒品危害防制條例毒品初步鑑驗
    報告單1紙」為證據。
二、論罪及科刑之理由：
　　按海洛因及安非他命分別係毒品危害防制條例第2 條第2 項
    第1 款、第2 款所定之第一級毒品、第二級毒品，被告予以
    施用，核其所為，係犯毒品危害防制條例第10條第1 項、第
    2 項之施用第一級毒品罪及施用第二級毒品罪。其持有第一
    級毒品海洛因及第二級毒品安非他命係供施用，其持有第一
    級毒品、第二級毒品之低度行為分別為施用第一級毒品、第
    二級毒品之高度行為所吸收，不另論罪。又被告先後多次施
    用第一級毒品海洛因及第二級毒品安非他命之犯行，均時間
    緊接，犯罪構成要件相同，顯係基於概括犯意為之，為連續
    犯，應依刑法第56條之規定各論以一施用第一級毒品罪及一
    施用第二級毒品罪，並分別加重其刑。被告所犯上開二罪，
    犯意各別，罪名互異，應予分論併罰。查被告曾因施用毒品
    案件，經本院簡易庭判處有期徒刑6 月確定，並於93年9 月
    13日易科罰金執行完畢，有臺灣高等法院被告全國前案紀錄
    表及基隆地檢刑案資料查註紀錄表各1 份在卷可稽，其受有
    期徒刑之執行完畢後，5 年內再犯本件有期徒刑以上之罪，
    為累犯，應依刑法第47條之規定遞加重其刑。再公訴人雖僅
    就被告於94年4 月19日10時50分許採尿前回溯24小時內某時
    施用第一級毒品海洛因及94年4 月17日施用第二級毒品安非
    他命之犯行提起公訴，而未就犯罪事實欄所載其餘時點施用
    海洛因及安非他命之犯行起訴，然此部分之犯罪事實與起訴
    部分，有連續犯之裁判上一罪關係，為起訴之效力所及，本
    院自應併予審究。爰審酌被告前有多次施用毒品之前科，猶
    不知戒除毒品惡習，甫於前次判決不到數日即再施用毒品，
    顯見其並我自我戒斷毒品之決心及能力，自不宜輕縱，並審
    酌所犯施用毒品之犯罪係戕害自身健康之行為，於他人尚不
    致造成損害及被告事後坦承犯行之態度等一切情狀，就其所
    犯上開二罪，各量處如主文所示之刑，並定其應執行刑，以
    示懲儆。
三、沒收之諭知：
    扣案之第二級毒品安非他命1 包（含袋毛重零點公克），
    為查獲之毒品，應依毒品危害防制條例第18條第1 項前段之
    規定宣告沒收銷燬之；另扣案用以裝置上述毒品之包裝袋乙
    只，為被告所有，供預備犯本案施用安非他命所用之物，爰
    依刑法第38條第1項第2款規定予以宣告沒收。
四、應適用之法條：
　　刑事訴訟法第273 條之1 第1 項、第310 條之2 、第454 條
    、第299 條第1 項前段，毒品危害防制條例第10 條第1 項
    、第2 項、第23條第2 項、第18條第1 項前段，刑法第11條
    、第56條、第47條、第51條第5 款、第38條第1 項第2 款，
    判決如主文。
五、對於本件判決如有不服，得自收受送達後10日內，向本院提
    出上訴書狀，上訴於臺灣高等法院。
本案經檢察官黃鴻達到庭執行職務。
中　　華　　民　　國　　94　　年　　6 　　月　　 6　　日
                  刑事第三庭法  官  王美婷
以上正本證明與原本無異。
對於本件判決如有不服，應於收受送達後10日內，向本院提出上
訴書狀，上訴於臺灣高等法院，並按他造當事人之人數附具繕本
。
中　　華　　民　　國　　94　　年　　6 　　月　　7 　　日
                            書記官  劉珍珍
附錄本案論罪科刑法條：
毒品危害防制條例第10條第1項、第2項
施用第一級毒品者，處6 月以上5 年以下有期徒刑。
施用第二級毒品者，處3 年以下有期徒刑。
